

# Chloé JOUIN Développeur Web Junior

06 89 05 22 72

chloecassanjouin@gmail.com

Permis B

37 ans

Nationalité Française

26210 Lapeyrouse-Mornay

https://www.linkedin.com/in/chlo e-jouin/

https://github.com/ChloeCassanJouin

# **LANGUES**

Français — Maternelle

Anglais — → Courant

# **INTERETS**

Musique (ukulélé, chant)

Potager

Dessin

# PROFIL PROFESSIONNEL

# Je cherche à poursuivre une reconversion de <u>Développeur</u> via une alternance ou un poste junior.

Formations accessibles en alternance avec l'école Openclassrooms : Testeur logiciel, Javascript, React, Java, Php / Symfony, Back-End .net, Python.

Si vous recherchez un employé sérieux, impliqué, appliquant les règles de savoir-être en entreprise et sachant travailler en équipe, contactez-moi.

# COMPETENCES / PROJETS

# Site vitrine d'architecte :

Réalisation d'un site vitrine pour un professionnel de l'architecture d'intérieur, avec une mise en page élégante et des animations CSS.

Technologies: HTML, CSS, JavaScript

# Application bancaire :

Création d'une application web sécurisée permettant aux utilisateurs de se connecter, de visualiser leurs transactions et de gérer leurs comptes.

Technologies: React, Redux, JavaScript, API REST



# Portefolio de photographe :

Développement d'un site responsive pour présenter le portfolio d'une photographe, avec une interface intuitive et une gestion d'API pour afficher du contenu dynamique.

Technologies: HTML, CSS, JavaScript, API REST



# **FORMATION**

#### Intégrateur Web

Openclassrooms (Sept 2023 – En cours)

### Niveau Master 1 Commerce International en alternance

Mbway Lyon - (2013 - 2014)

Alternance pour la SNCF service FRET

#### **Licence Anglais**

Université Stendhal – Valence (2005 -2008)

Dont un an Erasmus Université d'Edimbourg – Ecosse

#### BTS Assistant Manager en alternance

IGS CIEFA - Lyon - (2010 - 2012)

Alternance pour la société Plastic Omnium – Secteur Automobile

#### **Bachelor Management et Marketing**

Peyrefitte – Lyon – (2009 - 2010)

Stage de 3 mois à l'USBPA de Bourg en Bresse - niveau Pro D2

# EXPERIENCES PROFESSIONNELLES

**Observation Analyste Développeur Cobol-DB2 - bancaire** Emploi de mon mari en télétravail — Depuis Mars 2023

Stage observation Développeur Web

DN Info Reso – Juin 2023

#### Assistante Administration des Ventes à l'international

CAPFRUIT - Anneyron (2021 – 2022)

#### Assistante ADV à l'international

Drôme Cailles – Montoison (2015 – 2019)